es: Equipamiento deportivo > Actividades al aire libre > Deportes acuáticos y navegación deportiva > Equipamiento para deportes acuáticos y navegación deportiva > Trajes de neopreno: Trajes de neopreno completos; Trajes de neopreno semisecos; Trajes cortos
cs: Sportovní potřeby > Outdoorové aktivity > Lodě a vodní sporty > Oblečení na lodě a vodní sporty > Neoprenové obleky: Neoprenové obleky – celotělové; Polosuché obleky; Neoprenové obleky – krátké
fi: Urheilutarvikkeet > Ulkoharrasteet > Veneily ja vesiurheilu > Veneily- ja vesiurheiluvaatetus > Märkäpuvut: Pitkälahkeiset märkäpuvut; Puolikuivapuvut; Lyhytlahkeiset märkäpuvut
en: Sporting Goods > Outdoor Recreation > Boating & Water Sports > Boating & Water Sport Apparel > Wetsuits: Full Wetsuits; Semi-Dry Wetsuits; Shorty Wetsuits
hr-HR: Sportska oprema > Rekreacija na otvorenom > Plovidba i vodeni sportovi > Odjeća za plovidbu i vodene sportove > Ronilačko odijelo: Dugačko ronilačko odijelo; Polusuha ronilačka odijela; Kratko ronilačko odijelo
vi: Dụng cụ thể thao > Giải trí ngoài trời > Chèo thuyền và thể thao dưới nước > Trang phục chèo thuyền và thể thao dưới nước > Đồ lặn ướt: Bộ đồ lặn đầy đủ; Bộ đồ lặn bán khô; Bộ đồ lặn ngắn
tr: Spor Malzemeleri > Açık Hava Etkinlikleri > Kayıkçılık ve Su Sporları > Kayıkçılık ve Su Sporları Kıyafetleri > Dalgıç Kıyafetleri: Tam Dalgıç Kıyafeti; Yarı kuru dalış elbiseleri; Kısa Dalgıç Kıyafeti
ja: スポーツ用品 > 屋外レクリエーション > ウォータースポーツ・アクティビティ > ウォータースポーツウェア > ウェットスーツ: フルスーツ; セミドライスーツ; ショートウェットスーツ
de: Sportartikel > Outdoor-Aktivitäten > Boot- & Wassersport > Boots- & Wassersportkleidung > Neoprenanzüge: Ganzkörper-Neoprenanzüge; Halbtrockenanzüge; Kurze Neoprenanzüge
zh-CN: 体育用品 > 户外休闲 > 划船/水上运动 > 划船/水上运动服饰 > 湿式潜水衣: 全套潜水衣; 半干式潜水服; 短款潜水衣
el: Αθλητικά είδη > Υπαίθριες δραστηριότητες αναψυχής > Ναυσιπλοΐα & θαλάσσια σπορ > Ενδύματα για ναυσιπλοΐα και θαλάσσια σπορ > Στολές κατάδυσης: Ολόσωμες στολές κατάδυσης; Ημιστεγανές στολές κατάδυσης; Κοντές στολές κατάδυσης
pt-BR: Artigos esportivos > Atividades ao ar livre > Canoagem e esportes aquáticos > Roupas de canoagem e esportes aquáticos > Roupas para mergulho: Roupas de mergulho completas; Trajes de mergulho semissecos; Roupas de mergulho curtas
fr: Équipements sportifs > Loisirs de plein air > Plaisance et sports nautiques > Équipement de plaisance et sports nautiques > Combinaisons de sports nautiques: Combinaisons de plongée complètes; Combinaisons semi-étanches; Combinaisons de plongée courtes
pl: Sprzęt sportowy > Rekreacja na świeżym powietrzu > Żegluga i sporty wodne > Odzież żeglarska i do uprawiania sportów wodnych > Stroje piankowe: Pianki pełne; Skafandry półsuche; Pianki krótkie
pt-PT: Artigos de desporto > Atividades recreativas no exterior > Desportos náuticos e aquáticos > Vestuário para desportos náuticos e aquáticos > Fatos de mergulho: Fatos de mergulho completos; Fatos semissecos; Fatos de mergulho curtos
nl: Sportartikelen > Buitenrecreatie > Boten en watersport > Boot- en watersportkleding > Wetsuits: Volledige wetsuits; Semi-droge wetsuits; Korte wetsuits
zh-TW: 體育用品 > 室外休閒 > 水上運動 > 水上運動服裝 > 濕式潛水衣: 長款濕式潛水衣; 半乾式潛水衣; 短款濕式潛水衣
bg-BG: Спортни стоки > Спортни занимания на открито > Плаване с лодка и водни спортове > Облекло за плаване с лодка и водни спортове > Неопренови костюми: Цели неопренови костюми; Полусухи неопренови костюми; Къси неопренови костюми
hu: Sportszerek > Szabadtéri kikapcsolódás > Csónakázás és vízi sportok > Csónakázó és vízisport-ruházat > Búvárruhák: Teljes búvárruhák; Félszáraz búvárruhák; Rövid búvárruhák
sk-SK: Športový tovar > Exteriérové rekreakčné športy > Člnkovanie a vodné športy > Oblečenie na člnkovanie a vodné športy > Neoprény: Neoprénové kombinézy; Polosuché neoprény; Neoprénové šortky
lt-LT: Sporto prekės > Poilsis lauke > Plaukiojimas valtimis ir vandens sportas > Apranga plaukimui valtimis ir vandens sportui > Šlapiojo tipo hidrokostiumai: Ilgi šlapiojo tipo hidrokostiumai; Pusiau sausi hidrokostiumai; Trumpi šlapiojo tipo hidrokostiumai
da: Sportsartikler > Friluftsliv > Sejling og vandsport > Sejlertøj og tøj til vandsport > Våddragter: Fulde våddragter; Semidry-våddragter; Korte våddragter
nb: Sportsutstyr > Friluftsliv > Båt og vannsport > Båt- og vannsportklær > Våtdrakter: Hele våtdrakter; Semidry-våtdrakter; Shorty-våtdrakter
ko: 스포츠용품 > 야외 레크레이션 > 보트 놀이/수상 스포츠 > 보트 놀이/수상 스포츠 의류 > 습식 잠수복: 전신 잠수복; 세미드라이 웻슈트; 반바지 잠수복
th: อุปกรณ์กีฬา > สันทนาการกลางแจ้ง > กีฬาทางเรือและทางน้ำ > เสื้อผ้าสำหรับกีฬาทางเรือและทางน้ำ > ชุดเว็ทสูท: ชุดเว็ทสูทแบบเต็มตัว; ชุดเว็ทสูทแบบกึ่งแห้ง; ชุดเว็ทสูทขาสั้น
sl-SI: Športna oprema > Rekreacija na prostem > Plovba in vodni športi > Oblačila za plovbo in vodne športe > Neoprenske obleke: Celotelesne neoprenske obleke; Polsuhe neoprenske obleke; Kratke neoprenske obleke
ru: Спортивные товары > Активный отдых на открытом воздухе > Гребля и водные виды спорта > Экипировка для гребли и водных видов спорта > Гидрокостюмы: Полные гидрокостюмы; Полусухие гидрокостюмы; Короткие гидрокостюмы
it: Articoli sportivi > Ricreazione outdoor > Sport acquatici > Attrezzatura per sport acquatici > Mute: Mute complete; Mute semistagne; Mute corte
ro-RO: Articole sportive > Recreere în aer liber > Plimbări cu barca și sporturi nautice > Echipamente pentru plimbări cu barca și sporturi nautice > Combinezoane din neopren: Combinezoane întregi din neopren; Costume semiuscate; Combinezoane din neopren cu bermude
sv: Sportartiklar > Utomhusaktiviteter > Båt- och vattensporter > Kläder för båt- och vattensporter > Våtdräkter: Hela våtdräkter; Semidry-våtdräkter; Korta våtdräkter